【裁判字號】    98,重上,21
【裁判日期】    991019
【裁判案由】    給付貨款
【裁判全文】
臺灣高等法院臺南分院民事判決  98年度重上字第21號
上  訴  人  泓達企業股份有限公司
法定代理人  曾昆玉
訴訟代理人  嚴庚辰  律師
            林琦勝  律師
被上  訴人  弘裕企業股份有限公司
法定代理人  葉明洲
訴訟代理人  施承典  律師
上列當事人間請求給付貨款事件，上訴人對於中華民國97年12月
18日臺灣嘉義地方法院第一審判決（96年度重訴字第05號），提
起上訴，本院於99年10月5日言詞辯論終結，判決如下：
    主  文
上訴駁回。
第二審訴訟費用由上訴人負擔。
    事實及理由
甲、程序方面：
    按當事人喪失訴訟能力或法定代理人死亡或其代理權消滅者
    ，訴訟程序在有法定代理人或取得訴訟能力之本人，承受其
    訴訟以前當然停止；惟有訴訟代理人者不適用之；另承受訴
    訟人，於得為承受時，應即為承受之聲明；民事訴訟法第一
    百七十條、第一百七十三條及第一百七十五條第一項分別定
    有明文參照。本件被上訴人弘裕企業股份有限公司原法定代
    理人葉明裕已於民國（下同）99年08月13日卸任，而由葉明
    洲接任，並由被上訴人公司具狀聲明承受訴訟，有其所提出
    之民事聲請承受訴訟狀、經濟部99年08月13日經授商字第00
    9901184720號函及股份有限公司變更登記表影本各一份在卷
    可參（見本院卷第165至170頁），經核與前開規定相符，應
    准其承受訴訟，合先敘明。
乙、實體方面：
壹、本件被上訴人於原審起訴主張：上訴人自民國（下同）90年
    至95年間陸續向被上訴人購買貨品，而被上訴人均依約出貨
    至上訴人所指定之處所，並於次月寄發請款單及發票向上訴
    人請款；詎上訴人卻拒絕給付全部款項，在未與被上訴人會
    算之情形下，逕行就價差、客訴等部分金額開立對帳單及客
    訴驗收單等憑證自行予以扣款，並僅就扣款後之金額簽發支
    票予被上訴人，致被上訴人請款應付金額與上訴人以支票實
    際付款金額產生差距；然被上訴人交付之貨品並無瑕疵，亦
    無交貨遲延之情事，當不同意上訴人扣款，且經被上訴人要
    求上訴人逐筆提出爭議貨品加以釐清時，上訴人均無法配合
    。嗣經被上訴人屢次催討，並於95年06月16日寄發郵局存證
    信函通知上訴人，上訴人於同年月20日收受，卻迄今仍分文
    未付，合計上訴人尚積欠被上訴人自93年11月份至95年06月
    份之貨款，共計新臺幣（下同）六百十五萬零二十三元。為
    此提起本訴，本於買賣契約所衍生之約定價金交付請求權之
    法律關係，求為判命：上訴人應給付被上訴人六百十五萬零
    二十三元，及自95年06月24日起至清償日止，按年息百分之
    五計算利息之判決等語（原審為被上訴人勝訴之判決，故被
    上訴人答辯聲明：求為判決駁回上訴）。
貳、上訴人於本院審理時之陳述除與原審判決記載相同者予以引
    用外，並補以下列等語，資為抗辯：
一、兩造間之前買賣交易已長達十餘年，且一開始就有瑕疵及遲
    延應由上訴人於兩造每月貨款結算時加以扣款之慣例，而於
    交易期間，被上訴人對於會帳情形亦從未在會帳結算完畢後
    表示任何異議。又由上訴人之訂購單、兩造會帳金額，及上
    訴人所開立之票據等，均足證明被上訴人已同意扣款，而有
    瑕疵及遲延之情事，否則兩造交易時間長久，被上訴人總共
    請求金額亦為數不少，如被上訴人不同意扣款，何以多年以
    來均按月兌現支票，並一直出貨，且未對扣款部分提出任何
    異議，卻於兩造結束長達十餘年交易後，當上訴人之客戶已
    越過上訴人直接與被上訴人交易時，始提出本件訴訟之請求
    ？顯有違國際貿易通常交易、商業習慣及一般社會常情。
二、茲就有關本件兩造間每月交易之瑕疵扣款及遲延扣款，分述
    如下：
  (一)九十三年十一月之扣款：
    證人林智慧於鈞院證稱：「弘裕10月20日應交貨時，連一批
    都沒有交貨，明顯遲延，10月20日，客戶傳真要修改數量及
    幅寬，我們同時通知弘裕要修改數量，並因客人提供新的交
    期表，原本依照新的交貨期，弘裕本來可以如期交貨，但因
    為他們要重新來，所以整個交貨期日才錯亂。因弘裕織錯布
    ，導致前幾批來不及所以要空運。後面的就如期表交貨，就
    可以海運。訂購合約書上同時列有二布號，一個是客人的布
    號，弘裕會有自己的胚布號，出貨時我們給海關的出口報單
    ，不會列弘裕的胚布號，會列客人的訂單上正式布號。」顯
    證被上訴人於93年11月份確有給付遲延之情形，故雙方會帳
    後扣除遲延及瑕疵帳款後，被上訴人無異議並收受上訴人所
    開立之支票，則被上訴人此部份之請求，洵屬無據。
  (二)九十三年十二月之扣款：
    證人林智慧於鈞院證稱：「上訴人訴訟代理人問：93年12月
    份，EKA071，為何改空運，是何情形？證人答：未按照客人
    提供之交貨期日，這部分客戶出貨來不及，這是事先就有告
    知弘裕，在何時出貨。」顯證93年12月份被上訴人有給付遲
    延及布匹應交數量不足之情形，則被上訴人此部分之請求，
    洵屬無據。
  (三)九十四年一月之扣款：
    證人胡瓊月於鈞院證稱：「PBB258是布面抽紗，客戶有發郵
    件通知，EKA011是因弘裕出貨時幅寬不足，本要退貨給弘裕
    公司，但基於多年合作關係，我們先與弘裕出貨的林小評確
    認，林小評希望我們先送去定型廠拉足幅寬，泓達公司事後
    也將定型工廠拉足幅寬的出貨單傳給林小評。EKA072是客戶
    發現收的貨有一五○碼不良品，這部分我們也有發郵件給郭
    彥宏，通知這部分因有瑕疵，我們要扣款。EKA029、EKA034
    、EKA031等因幅寬不同，因設計不良，客戶作成成品，發現
    布面破損嚴重。我們會先知會，再傳圖檔，並打電話確認對
    方是否有收到，如有問題，請弘裕一定要馬上反映，如果沒
    有打，就等於是確認無誤了。弘裕如有問題，要馬上提出問
    題，我在郵件上有說明我要作扣款動作，但弘裕都沒有這樣
    做，也未要求看布等動作。業務傳給弘裕告訴他們何地方有
    問題，會計月底也會再傳給弘裕，如有問題，會反映給會計
    知道。」顯證被上訴人於94年01月份之給付有瑕疵情形，上
    訴人並有發郵件圖檔通知被上訴人，被上訴人並未表示任何
    異議，故被上訴人此部分之請求，亦屬無據。
  (四)九十四年二月之扣款：
    證人胡瓊月於鈞院證稱：「PXB061、PKA093胚布走紗，客戶
    無法使用。原泓達訂單上標明的交期都是交期日，但因這二
    訂單比較大，93年06月23日泓達開採購單給弘裕公司準備生
    產，特別標示93年08月18日開始出貨。如客戶另外通知分批
    的交期，我們會將此資訊通知弘裕知道。EKA 061、062泓達
    93年6月23日下單時，雖有標示93年8月18日開始出貨，但94
    年01月19日追加訂單時，要求94年2月1日要交清訂單量，但
    弘裕到94年02月22日還在交第一張正常的數量，很明顯已經
    來不及，所以我們通知弘裕來不及之碼數要以空運方式出貨
    ，運費由弘裕負擔。空運費會有整份報單，顯示泓達布號，
    泓達布號在開立給弘裕的採購單上就可以比對看出所運為何
    產品。」證人林智慧於鈞院證稱：「上訴人訴訟代理人問：
    94年02月份布號EKA055弘裕公司遲延交貨情形？證人答：客
    人1月7日下單，要求02月23號到達港口，我們給弘裕延交期
    是1月25日，但弘裕延到2月21日才交清數量，遲延部分，客
    人無法同意延後。上訴人訴訟代理人問：布號EKA076？證人
    答：客人下單是01月19日，我們要弘裕分二批交貨，第一批
    是2月15日交貨。我說錯了，應該是請弘裕1月份交清，弘裕
    到2月15日才交貨，這部分沒有空運。到第二批3月01日弘裕
    才交貨，我們原本要他一月底交貨，客人02月24日要到上海
    港，這一部分需要空運。」顯證被上訴人94年02月份之給付
    有瑕疵及遲延等情事。
  (五)九十四年三月之扣款：
    證人胡瓊月於鈞院證稱：「PXB019、EKA056、EKA058因為勾
    紗、走紗等原因造成無法使用。上訴人訴訟代理人問：是否
    有將不良品原因、碼數，傳真給弘裕？證人答：有傳給郭彥
    宏，也註明如不認同這情形，請派員到客戶工廠查看或是立
    刻與泓達做回覆。泓達布號在開立給弘裕的採購單上並列，
    可看出客戶告知有勾紗的是何部分布匹。」顯證被上訴人94
    年3月份之給付有瑕疵等情形。
  (六)九十四年四月之扣款：
    證人胡瓊月於鈞院證稱：「PKA093、PXB016、EKA057、PMB1
    19、EKA011、PXB012、PYB064均是布面走紗。我們有將不良
    品裁片留下，並通知弘裕來查看。」顯證被上訴人94年04月
    份之給付確有瑕疵之情事，故被上訴人此部分請求，洵屬無
    據。
  (七)九十四年五月之扣款：
    證人林智慧於鈞院證稱：「上訴人訴訟代理人問：94年05月
    份EKA055遲延扣款情形？證人答：我們3月16日下單，4月17
    日要到上海港，要求弘裕3月28日交清，弘裕4月17日才交貨
    ，這部分也遲延，需要空運。上訴人訴訟代理人問：這部分
    的訂購單合約書上有載明應交胚布為58.5Ｗ，客人訂購單成
    品幅寬是56Ｗ，那如何看出是同一批布？證人答：一般胚布
    要高於成品，因為處理過程會縮短幅寬，所以訂胚布時會預
    留縮短之空間，56的成品，我們會訂58的胚布會訂的比較寬
    ，以防縮短。」顯證被上訴人94年05月份有給付遲延之情事
    。
  (八)九十四年六月之扣款：
    證人胡瓊月於  鈞院證稱：「EKA092、032、034因組織設計
    不良，客戶製成成品後發生破損，不良品我們有拿給弘裕看
    。如計算到94年6月份，約有五千多碼，如計算到95年5月份
    ，累計有一萬多碼。上訴人訴訟代理人問：EKA080交貨期限
    為何？證人答：泓達10月03日開單二萬多碼，訂單載明10月
    20日交清。訂單上是交清日，如果開始交，訂單上會特別標
    示開始交。我們通知交貨期日快要到了，如他們遲交來不及
    出貨，這部分碼數要以空運方式。空運提單我傳真給弘裕邱
    淑萍，並通知扣款金額。上訴人訴訟代理人問：EKA059這是
    何情形遲延？弘裕色紗錯誤，要重新織布而造成出貨來不及
    ，所以要用空運方式出貨給客戶。」顯證被上訴人94年06月
    份之給付有遲延及瑕疵等情形，故被上訴人此部分之請求，
    顯無理由。
  (九)九十四年十一月之扣款：
    證人胡瓊月於鈞院證稱：「JBAOA001弘裕94年11月21日出布
    到泓達，客戶驗貨時發現有瑕疵，我們聯絡弘裕前來看布，
    弘裕看過後決定拿回去重修。EKA102工廠反應布有不良，弘
    裕有派人來看，發現有問題，將布退回弘裕。EKA080沒有瑕
    疵，純粹是延遲，EKA059是因色紗錯誤造成延遲。」顯證被
    上訴人94年11月份之給付有遲延及瑕疵等情事。
  (十)九十四年十二月之扣款：
    證人胡瓊月於鈞院證稱：「PBB286泓達10月27日開單一萬多
    碼給弘裕，交期是11月20日，但弘裕12月05日才交清，客戶
    因體諒數量較大，才訂出較細的交期及數量，如來不及以海
    運方式出貨，就要以空運方式交給客戶。PKB243泓達10月31
    日開單，交期是11月15日交清，但弘裕12月26日才交清，已
    經延誤一個多月，這部分泓達問客戶是否可分批出貨，如弘
    裕無法如期出貨，就要以空運出貨給客戶。報單上可以看出
    布號。」顯證被上訴人94年12月份有給付遲延之情形。
  (十一)九十五年一月之扣款：
    有關95年01月份貼紙之扣款，係因被上訴人使用不當將出口
    標籤毀損，因此必須重印，被上訴人表示此重印標籤之費用
    由被上訴人支付。
  (十二)九十五年二月之扣款：
    證人胡瓊月於鈞院證稱：「EKA034組織設計不良，布面破損
    嚴重。這部分泓達董事長與郭彥宏談過了，確認是弘裕組織
    設計不良造成的錯誤，要由他們負擔損失。有傳圖檔，拿到
    破裂成品後，也有拿給弘裕的人看過。客戶傳真因布不良造
    成消費者退貨，弘裕就要如期補件給客戶。」證人郭文芳於
    鈞院證稱：「2005年12月11日我們接到客人來信指出11月06
    日出貨的布有百分之五十以上無法使用，我們查出是弘裕的
    布並告知弘裕的對等窗口，弘裕也派專人蔡明原到當地看也
    認證這些瑕疵，同期間弘裕的葉總亦去看瑕疵也作了些認定
    。那時同意先將瑕疵部分都有事先告知弘裕，他們也同意了
    ，我們才把整個貨櫃以泓達名義退回給弘裕。弘裕支付整個
    貨櫃運費。我們往來的E-MAIL都有指出。我們為了減少弘裕
    的損失，所以才建議客戶將可用的部分先裁減，不能用的部
    分退回。扣款金額是二百三十一萬元整。上訴人訴訟代理人
    問：這次報關費用何人支付？證人答：弘裕。在我們與客戶
    往返的E-MAIL中均有指出，是經由客戶告知葉總有去現場看
    。」足證被上訴人95年02月份之給付確有瑕疵情形，被上訴
    人此部分請求，並無理由。
  (十三)九十五年三月之扣款：
    證人胡瓊月於鈞院證稱：「BAA023因為油污問題，弘裕收到
    我們傳真時，就親自派車載回處理。」顯證被上訴人95年03
    月份之給付有瑕疵等情形。
  (十四)九十五年四月之扣款：
    證人林智慧於鈞院證稱：「4月01日下單，4月21日結關，我
    們要弘裕04月17日交清，但他們只交一部分，第二次來不及
    交貨的部分，因超過交期，是遲延，要扣款。04月21日要空
    運。這款布截至下單為止，共下碼十三萬二千六百碼胚布，
    這是常用胚布，我們問弘裕可否在4月7日交貨，他們說可以
    儘量趕上。這純粹是我們轉換製造單下單系統，這是我們的
    交貨期限。日期是交貨期限。預進貨日就是交貨期限。」足
    證被上訴人95年04月份確有給付遲延等情事，被上訴人此部
    分之請求，洵屬無據。
  (十五)九十五年五月之扣款：
    證人胡瓊月於鈞院證稱：「EKA049、EKA029這是幅寬不同，
    因設計不良，布面破裂嚴重，國外客戶要求補件，以便換貨
    給消費者，這都是弘裕造成的問題，理當要補件給我們，我
    們處理的方式都是這樣，雙方都清楚。」證人林智慧於鈞院
    證稱：「上訴人訴訟代理人問：95年05月份EKA073遲延扣款
    情形？證人答：遲延部分，4月08日下單三百碼，與弘裕約5
    月02日交貨，但這部分在交貨當天，周淑萍打電話來說紗線
    異常，無法織造，弘裕要重新購買紗線，導致於05月16日才
    交貨，要空運。上訴人訴訟代理人問：EKA073訂單下單日，
    是95年3月20日，進貨為何是95年3月21日？證人答：下單前
    我們會問弘裕是否有庫存，如果有，就可以請他們出貨，我
    們要求3月21日交，但他們3月23日就交貨，這部分未造成空
    運情形，剛好他們有庫存，我們就請他們直接出貨。上訴人
    訴訟代理人問：EKA081超交退回不付款，這是何情形？證人
    答：94年12月22日下單一萬一千五百碼，01月13日我口頭通
    知周淑萍要減少六百碼，但因他們現場內部疏失，出貨單位
    未被通知，也按照之前數量出貨，多了九百碼，之後我們放
    在後處理廠，如下張單有的貨可以出貨，但等四個多月，客
    人均未下單，95年6月2日，我們發郵件通知弘裕去晃勝載回
    剩下的布。」顯證被上訴人95年05月份之給付確有遲延及瑕
    疵等情形。
三、上訴人之訂購單上幾乎均有明確之交貨期限，因上訴人並非
    終端之廠商，屬中游廠商，而國際貿易貴在交易迅速且明確
    ，上訴人與被上訴人間之訂單不可能無交貨期限，否則無以
    對下游廠商負責，也因此當被上訴人給付遲延時，縱算空運
    費較為昂貴，仍須以空運為之。此外，證人郭正沛於鈞院亦
    證稱：「上訴人訴訟代理人問：你看到交貨日期，無法如期
    交貨，仍會接下訂單？證人答：我們儘量趕貨，並告訴相關
    人員。」顯證被上訴人均同意上訴人所要求之交貨日期，自
    不能再爭執上訴人訂購單上之交貨日期為開始交貨之日。被
    上訴人之主張除與事實不符外，亦與國際貿易上之通常情形
    相違背，不足採信。
四、上訴人認定被上訴人之給付有瑕疵，幾乎均非上訴人單方所
    認定，有國外廠商之E-MAIL、照片、瑕疵布樣為證，上訴人
    均有通知被上訴人，被上訴人亦有派人查看，甚至連運回之
    費用均由被上訴人負擔；如被上訴人不承認系爭瑕疵，則為
    何於扣款時未表異議，也願意擔負運費費用。被上訴人主張
    所給付之胚布未具有瑕疵，顯非事實。而證人郭正沛若非不
    了解瑕疵認定經過，即係證述有所偏頗，如：關於95年02月
    份之瑕疵扣款，此部分扣款涉及一整個貨櫃的胚布退回，證
    人郭文芳已證述被上訴人有派人過去查看瑕疵情形，甚至連
    現任法定代理人葉明洲均有前往了解瑕疵經過，並同意運回
    ，但證人郭正沛於鈞院卻證述：「上訴人訴訟代理人問：你
    們派人過去審查的瑕疵成本是多少？證人答：我不知道是否
    有派人過去。上訴人訴訟代理人問：為何不派人去審查瑕疵
    就好？證人答：我已說過不知道是否有派人過去，但事實上
    是整批運回。」按關於瑕疵之審查，系爭胚布已整批運往大
    陸，被上訴人在大陸亦有公司，若非已經派人前往確認有瑕
    疵，為何甘願出資運回該批瑕疵布。如運回後確認無瑕疵，
    豈非又要再運往大陸，一來一往間將浪費許多人力、資金，
    則被上訴人所辯：胚布瑕疵未經被上訴人確認，除與通常交
    易情形相違外，亦非事實，則證人郭正沛之證詞對於重要事
    實，往往閃爍其詞或有所迴避，故證人郭正沛之證詞顯不可
    採。而證人郭彥宏之證詞，亦有所偏頗或證稱不知情，均足
    以證明，被上訴人辯稱給付無遲延、或給付無瑕疵，顯非事
    實，不足採信。
五、上訴人就每月扣款乙事，均要求被上訴人開立折讓單，或由
    上訴人開立折讓單請被上訴人同意，但被上訴人為上市公司
    ，當上訴人要求其開立折讓單時，被上訴人均以美化公司報
    表為由，拒絕開立。況開立折讓單僅為事後報稅之相關問題
    ，要不能僅因未開立折讓單，即謂被上訴人未有給付遲延及
    瑕疵等情形。故被上訴人所主張，並非事實。
六、上訴人雖有先派品管人員至被上訴人公司驗貨，但要全數檢
    查對於國際貿易間強調快速流通之要求，實屬不可能，故多
    為抽樣檢查。惟於上訴人客戶收受布匹後，因需作成成品，
    故會將每一張布展開，此時即可明確知悉哪一張布有瑕疵，
    一旦發現瑕疵即向上訴人反應，上訴人再通知被上訴人，嗣
    經確認後，作為減少價金之依據。證人郭文芳於原審就上訴
    人提出如附表所記載事項之所以僅從94年12月份開始陳述，
    乃因其於彼時方任職，故對於之前事項並不熟悉，惟證人林
    智慧與胡瓊月於郭文芳至被上訴人公司任職前，即有處理過
    被上訴人貨物瑕疵之事項，原審竟漏未審查。
七、布品編號JBA003係因被上訴人交貨之貨物送至大陸交給上訴
    人之客戶時，經客戶驗貨發現重大瑕疵，並以電子郵件告之
    上訴人，經被上訴人派員前往實地了解確認貨品有瑕疵同意
    整櫃退回給被上訴人，而證人高廉樹亦證稱有退貨事宜，如
    該貨物無瑕疵，為何被上訴人會接受退貨？被上訴人空言所
    交貨物皆無瑕疵，自非真實。
八、證人郭正沛及陳滄俊空言多次與上訴人之法定代理人曾昆玉
    洽談短少之價金，惟並未與上訴人之法定代理人對質，證詞
    顯不足採信。又「買受人依民法第三百五十九條規定所得主
    張之價金減少請求權，一經買受人以意思表示行使，出賣人
    所得請求之價金，即於應減少之範圍內縮減之。換言之，出
    賣人於其減少之範圍內，即無該價金之請求權存在。」（最
    高法院87年台簡上字第10號判例）；故本件系爭布匹具有瑕
    疵，經兩造間會帳，開立支票與被上訴人，即已以意思表示
    通知被上訴人，則被上訴人所得請求之價金，即應於減少範
    圍內縮減，要非需得被上訴人同意方得行使減少價金之請求
    權。
九、依上，上訴聲明求為判決：原判決廢棄，被上訴人在第一審
    之訴及假執行之聲請均駁回。
參、兩造不爭執之事實：
一、兩造於93年11月至95年6月間確有簽定布品之買賣契約。
二、被上訴人交付貨物予上訴人收受後，上訴人則於每月月底會
    帳時，以客訴瑕疵、給付遲延所增加之空運費用等理由，開
    立對帳單及客訴驗收單等憑證，先行將客訴等金額自應付之
    貨款中予以扣除。
三、被上訴人於每月月初結算上個月之貨款，並於結算時以開立
    統一發票方式請款，上訴人則於每月二十日左右郵寄自簽發
    支票當日起算六十日為到期日之支票予被上訴人。
四、被上訴人於93年11月份遭上訴人扣款之金額為三十六萬九千
    三百八十元，自93年12月間起至95年06月止，遭上訴人扣款
    之金額共計五百七十八萬零六百四十三元，至扣款之金額及
    事由詳如原審判決書附表所載。
五、上訴人自93年11月份至95年06月份未給付予被上訴人之貨款
    金額共計六百十五萬零二十三元。若扣除93年11月份之貨款
    金額，上訴人於96年06月27日民事答辯狀所提之扣款金額、
    事由明細表係正確（見原審卷(三)第12至13頁）。
肆、兩造爭執之事項：
一、被上訴人交付之貨物是否有瑕疵或給付遲延之情形？
二、上訴人得否行使民法第三百五十九條規定之價金減少請求權
    ，而無須得被上訴人之同意？
三、兩造間是否有扣款之合意？
伍、本院之判斷：
一、按商人所供給之商品及產物之代價請求權，因二年間不行使
    而消滅，民法第一百二十七條第八款定有明文。次按物之出
    賣人，對於買受人應擔保其物依第三百七十三條之規定危險
    移轉於買受人時，無滅失或減少其價值之瑕疵，亦無滅失或
    減少其通常效用，或契約預定效用之瑕疵。但減少之程度無
    關重要者，不得視為瑕疵。出賣人並應擔保其物於危險移轉
    時，具有其所保證之品質。又買受人應按物之性質，依通常
    程序從速檢查其所受領之物。如發見有應由出賣人負擔保責
    任之瑕疵時，應即通知出賣人。買受人怠於為前項之通知者
    ，除依通常之檢查不能發見之瑕疵外，視為承認其所受領之
    物。不能即知之瑕疵，至日後發見者，應即通知出賣人，怠
    於為通知者，視為承認其所受領之物；買賣因物有瑕疵，而
    出賣人依前五條之規定，應負擔保之責者，買受人得解除其
    契約或請求減少其價金。但依情形，解除契約顯失公平者，
    買受人僅得請求減少價金；民法第三百五十四條、第三百五
    十六條及第三百五十九條分別定有明文。另按當事人主張有
    利於己之事實者，就其事實有舉證之責任；民事訴訟法第二
    百七十七條前段亦定有明文。又主張法律關係存在之當事人
    ，僅須就該法律關係發生所須具備之特別要件，負舉證之責
    任，至於他造主張有利於己之事實，應由他造舉證證明（最
    高法院48年台上字第0887號判例參照）；而負舉證責任之當
    事人，須證明至使法院就該待證事實獲得確實之心證，始盡
    其證明責任。倘不負舉證責任之他造當事人，就同一待證事
    實已證明間接事實，而該間接事實依經驗法則為判斷，與待
    證事實之不存在可認有因果關係，足以動搖法院原已形成之
    心證者，將因該他造當事人所提出之反證，使待證事實回復
    至真偽不明之狀態。此際，自仍應由主張該事實存在之一造
    當事人舉證證明之，始得謂已盡其證明責任（最高法院93年
    度台上字第2058號判決參照）。據上，本件上訴人對於兩造
    間有買賣契約之法律關係及被上訴人有依約交付貨物予上訴
    人收受等情並不爭執，僅辯稱：被上訴人交付之貨物布品有
    異常、故障、規格不符、走紗污損等重大瑕疵，且因給付遲
    延增加空運費用，因此才將客訴等金額自應付之貨款中予以
    扣除等語，惟為被上訴人所堅決否認，則揆諸前揭說明，並
    依舉證責任分配原則，自應由上訴人就交付之貨物具有異常
    、故障等重大瑕疵及因給付遲延增加空運費用等事實，負舉
    證之責任。
二、查上訴人對其自93年12月間起至95年06月間止，就應給付被
    上訴人之貨款中，以如「扣款金額、事由明細表」（下稱附
    表）所示之事由，共扣款五百七十八萬零六百四十三元之事
    實，已於原審及本院審理時所不爭執；而經本院核閱上訴人
    所提出之附表所載，上訴人主張扣款之事由不外貨物異常、
    故障、規格不符、走紗污損等瑕疵，及被上訴人遲延交付貨
    物，致上訴人改依空運方式運送而增加空運費用等情。惟證
    人即上訴人公司之業務主管郭文芳於原審審理時已具結證稱
    ：「（93年至95年上訴人向被上訴人購買貨物是否知悉兩造
    間買賣流程？）我們會向原告（即被上訴人，下同）先詢價
    ，詢價之後兩造議價，如果同意的話由我們下訂單，確定交
    期後被告（即上訴人，下同）才送貨過來，至於繳款部分我
    不知道（指其是否知悉兩造於93年至95年間購買貨物之流程
    ）。」「由原告直接出貨給我們指定的客戶（指被上訴人送
    貨時是否由其點收）。」「我們有品管在原告出貨之前會到
    他們公司去檢查，另外是由客戶向我們反應（指如何得知被
    上訴人的出貨有瑕疵）。」「有，94年12月份客戶陸續反應
    有瑕疵，在95年2月份我們有先通知原告要扣款，至95年5月
    份我們統計退貨三萬多碼，折合約二百多萬元（指是否曾因
    被上訴人貨品有瑕疵而退貨）。」「我是電話告知原告的員
    工周淑萍，周淑萍是作出貨的工作（指有無通知被上訴人及
    被上訴人同意扣款之證據）。」「沒有（指除向周淑萍口頭
    通知外，是否有正式向被上訴人為扣款請求）。」（見原審
    卷(四)第79至80頁）；又證人即上訴人公司員工林智慧、胡瓊
    月於原審審理時分別具結證述：「95年02月份那次統計出來
    的貨物瑕疵因為數量很大，貨物由海關運回退給原告，數量
    三萬多碼，其他的沒有退。」（見原審卷(四)第80頁）；而證
    人即上訴人公司委託之報關行人員高廉樹於原審審理時則具
    結證稱：「有，95年7月6日有將三一八九○碼的布退給原告
    （指是否曾經處理兩造間貨物瑕疵退貨的事項）。」「被告
    委託我報關，叫我將貨物退給原告（指這些布是誰要其退給
    被上訴人）。」「被告跟我說貨物有瑕疵，我只有退過這一
    次（指是否知悉退貨原因）。」「退給原告，且退貨的費用
    由原告負責（指貨是退給何人）。」「有，並且聲明所有費
    用由他們公司負責（指被上訴人就退貨三萬餘碼部分是否同
    意）。」「我都是用電話和她聯繫，所有費用由原告負擔，
    她也同意（指退貨時與周淑萍如何聯繫）。」（見原審卷(四)
    第81至82頁）；依上揭證人等所證述之內容足證，上訴人公
    司於被上訴人出貨前，已先派品管人員到被上訴人公司檢查
    出貨之布品，則若被上訴人當時之供貨有瑕疵，則衡諸常情
    及一般商場交易之經驗定則，上訴人豈會同意被上訴人出貨
    予其客戶？又上訴人既已派員檢查被上訴人之貨物，何以被
    上訴人出貨後，上訴人之客戶會再反應貨物有瑕疵？況上訴
    人所提出之貨物瑕疵附表，期間係自93年12月起至95年06月
    止，惟證人林智慧、胡瓊月於原審審理時卻具結證述：僅於
    95年02月份有退貨，其他的沒有退等語，顯然已與上訴人所
    提出附表所示之內容不符。又上訴人公司既以貨物有瑕疵而
    主張退貨，何以係由訴外人即報關行人員高廉樹通知被上訴
    人之員工周淑萍？究之已與常理有違。則依一般證據法則，
    自尚不能以上揭證人等無法查與事實相符之證述內容，即遽
    採為有利於上訴人之認定。
三、上訴人於原審審理時雖辯稱：「扣款理由有瑕疵、空運費及
    貨物來不及進場部分價差（指主張扣款之理由為何）。」
    「瑕疵貨品我們沒有退回去給原告，原告還希望我們處理掉
    ，詳如97年11月28日我們所提出的貨款說明及資料（指瑕疵
    之貨品有無退還）。」「因為原告延遲給付，不能用海運要
    用空運（指扣款為何包含空運費）。」「我們契約有訂立履
    行的時間，原告如果有遲延交付貨物，應該要負擔（指何謂
    貨物來不及進廠要扣款）。」「我們有部分銷燬掉了，有部
    分退還給原告（指瑕疵貨品目前在哪裡）。」「附件第四十
    三（指那部分有退貨，見原審卷(四)第316至325頁）。我們是
    經過協商之後，有部分我們的客戶已經裁下來使用，退回的
    部分是沒有辦法使用的。」「我們只有將故障部分退回，故
    障的布我們已經剪成一條條（指該次貨物為何全部扣款）。
    」按上訴人所指有退貨之附件第四十三部分，固據提出電子
    郵件一件（即附件43）為證，惟為被上訴人所堅決否認，且
    經本院核閱結果，其係記載94年11月06日出天津3173碼布有
    50％無法使用，則衡諸常情及一般商業交易習慣，上訴人為
    避免交易糾紛及保全證據，既通知被上訴人貨物有瑕疵，且
    上訴人亦無法舉證證明被上訴人有同意其將所謂瑕疵貨物逕
    行處理，理應將之退回方是；惟上訴人竟未將瑕疵貨物逕行
    退回，甚至將所謂有瑕疵貨物裁剪使用，退回之部分貨物亦
    經裁剪成條狀，亦經證人即被上訴人公司副總經理郭正沛於
    本院審理時證述無訛在卷（見本院卷第145至146頁），且為
    上訴人所不否認，實有可議。此外，上訴人就其他期日之貨
    物有瑕疵及貨物來不及進場部分之價差，則仍無法提出其他
    確切之證據足資證明或供本院調查以實其說，上訴人空言貨
    物有瑕疵云云，尚不足採。
四、兩造間有關買賣價金交付之方式，雙方係約定由被上訴人於
    每月月初結算上個月之貨款，並於結算時以開立統一發票方
    式請款，上訴人則於每月二十日左右郵寄自簽發支票當日起
    算六十日為到期日之支票予被上訴人；至兩造所稱之「客訴
    金額」，係由上訴人於每月月底會帳時，以客訴瑕疵理由經
    上訴人單方計算後，開立對帳單及客訴驗收單等憑證，逕行
    自貨款中扣除，已為兩造於原審及本院審理時所不爭執。則
    上訴人抗辯：上揭扣款金額均經被上訴人同意，始於貨款中
    扣除等語，既為被上訴人所堅決否認，則依舉證責任之法則
    ，即應由上訴人就兩造間系爭貨款有扣款合意之事實負舉證
    責任。經查：
  (一)兩造對帳時僅係核對當月之帳目，惟被上訴人並未簽具折讓
    單同意，是上訴人單方面逕行扣款；通常被上訴人先開立請
    款單和發票予上訴人，此係當月份之應收貨款，嗣上訴人即
    開立對帳單予被上訴人，對帳單之內容即為上訴人認為要扣
    款後之金額，並直接寄支票給被上訴人。若上訴人認為貨物
    有瑕疵，應該要提出折讓單經被上訴人同意並簽發，惟上訴
    人就系爭貨款部分都未提出貨物有瑕疵之情形及折讓單，即
    單方面直接扣款，已據被上訴人於原審及本院審理時陳述甚
    詳在卷；而證人即被上訴人公司副總經理郭正沛於原審法院
    另件給付貨款民事事件（96年度重訴字第42號）及本院審理
    時已先後證稱：「清楚‧‧我們收到訂單以後就開始生產安
    排出貨，在該月月底出完貨以後，我們根據出貨單於次月月
    初開發票，發票上有記載被告應給付貨款，貨款是以我向他
    們報價的單價計算，被告於第三個月簽發該月的貨款金額支
    票給原告，我們拿到支票以後發現與發票金額不同，我們公
    司帳務小姐及我都有向被告反應應收帳款與實收帳款有差距
    ，有差距的原因，有的是單價的問題，有的是客訴（物品瑕
    疵）的問題，被告法定代理人表示要處理，但一直都沒有處
    理（提示支付命令聲請狀異動彙總表，是否清楚兩造就彙總
    表記載﹝90年7月至91年2月、93年5月至94年8月﹞貨品交易
    情形）。」（見上揭民事事件96年8月8日言詞辯論筆錄）；
    「一般是收到貨款有短付，我們追討，對方會計說有空運、
    瑕疵等問題。」「幾乎都是先扣款，我們再追討，他們才會
    提出有瑕疵等問題，事先沒有確認（指扣款有無經雙方確認
    ）。」「會（指如確認要扣款，是否會開折讓單給客戶）。
    」「有（指本件扣款有無開過折讓單）。曾經有開過，有開
    過就是有同意，沒開過就是不同意。」「都沒有開過（指本
    件六百多萬元部分有無開過折讓單）。」「我們每月月初將
    上月對帳單寄過去。」「陸陸續續有反應，有好幾年（指上
    訴人短付期間有多久）。」「我們有好幾次，甚至與他們當
    面談短付部分要如何處理，我們反應過很多次，但他們就是
    不處理，都說貨要先趕。請款單是每月結，我這個月是請上
    個月的貨款（指不承認瑕疵或遲延扣款時，為何未將上月短
    付金額併入當月請款中）。」「有瑕疵就會有客訴，有客訴
    就要讓我們看到布，但沒有客訴，沒有看到布，就不能扣款
    。有些是泓達拿我們的胚布給後段加工，後段加工的延遲及
    損失都要算在我們頭上，這我們不同意。」「證人每次扣款
    ，我們會問為何扣款，但他們都提不出東西出來。」（見本
    院卷第0137頁反面、146至147頁）；又證人即被上訴人公司
    管理部經理陳滄俊於上揭民事事件亦證述：「就我負責兩造
    交易的結果，長年以來就原告憑證的應收金額（即發票的金
    額）都多於實收金額，我就差額部分，曾經跟郭正沛去找曾
    昆玉，‧‧」（見上揭民事事件96年8月8日言詞辯論筆錄）
    。
  (二)依上，顯示上訴人收受被上訴人公司之貨物後，係簽發二個
    月後到期之支票予被上訴人以清償貨款，而對上訴人逕行扣
    款部分，證人郭正沛及陳滄俊確曾多次找上訴人法定代理人
    曾昆玉洽談未果，則為上訴人所不爭執；衡情，若被上訴人
    同意上訴人逕行扣款，何以被上訴人公司主管郭正沛、陳滄
    俊需多次找上訴人法定代理人洽談短少之貨款？再徵諸上訴
    人對於被上訴人所主張之系爭貨款，雖上訴人辯稱係屬有瑕
    疵或遲延之扣款，惟均無被上訴人所出具之折讓單，亦不爭
    執以觀；上訴人辯稱：兩造於每月會帳中會談妥扣除因被上
    訴人延遲交貨、故障瑕疵等造成上訴人損害之事由（即扣款
    事由），並確定處理方式後由上訴人開立支票付款，是每月
    應扣款事由均已於每月會帳中取得共識而扣款，倘被上訴人
    不同意扣款，豈會每月僅收訖上訴人所付之貨款，而未於次
    月將上次交易之扣款一併向上訴人請求，被上訴人既未表示
    不同意即不得諉為不知云云，尚不足採。
  (三)此外，上訴人就兩造間對系爭貨款確有扣款之合意乙情，迄
    仍無法提出其他確切之證據足資證明或供本院調查以實其說
    ，究之實難僅以上訴人自行扣款後之驗收單為證，進而推論
    被上訴人有同意上訴人扣款之認定論據。
五、另上訴人雖又辯稱：當上訴人發現被上訴人所交付之貨物有
    瑕疵時，會立刻開具驗收單通知被上訴人，並算出扣款的數
    量及金額，由此可證被上訴人已同意扣款等語，並提出扣款
    說明、驗收單、電子郵件及傳真文件影本等為證（見原審卷
    (二)第2至433頁）。惟此仍為被上訴人所堅決否認，且按：
  (一)查經本院調閱上訴人所提出之扣款說明、驗收單、電子郵件
    及傳真文件等文書，其上記載之內容均係上訴人單方所製作
    者，且綜觀其內容，或係上訴人公司內部行政作業間、或與
    客戶間之聯繫溝通往來之文件、或有關買賣（包括品名單位
    、數量、金額）及驗收物品之單據，並非關於上訴人公司將
    貨物瑕疵或遲延給付之事實通知被上訴人之文件；另「對帳
    單」及「驗收單」，其上均僅空泛載稱「故障布」、「空運
    運費」等語，並未明確載明貨物瑕疵之原因、數量或被上訴
    人給付遲延之具體情形與依據，且無營業人折讓證明單；此
    外，上訴人就其對被上訴人所交付貨物有瑕疵及遲延給付情
    事，已盡通知之義務乙情，迄仍無法提出其他確切之證據足
    資證明或供本院調查以實其說，自尚難僅以上訴人所提出之
    上揭扣款說明、驗收單等文書證據，遽予推論被上訴人有所
    交付之貨物有瑕疵或有遲延給付之情事。
  (二)本件被上訴人自原審迄本院審理時均一致主張對上訴人短付
    之六百十五萬零二十三元貨款，從未曾同意扣款；而被上訴
    人於向上訴人請領貨款時，均係依請款金額開立統一發票請
    款，若有應扣減款項者，依加值型及非加值型營業稅法第十
    五條規定，必須開立折讓單，以供扣減銷項稅額及進項稅額
    ，已據被上訴人於本院審理時陳述在卷，再參諸兩造95年04
    月份之帳款，上訴人列二筆故障布應扣款二十一萬零五百九
    十八元及一萬三千零四十七元，確經被上訴人公司內部簽核
    支付（報銷）申請單予以同意後，再開立「營業人折讓證明
    單」，有被上訴人提出之帳單、支付（報銷）申請單及營業
    人折讓證明單影本各一紙在卷可憑（見本院卷第65至66頁）
    以觀，自屬真實。上訴人空言被上訴人同意其扣款，惟不僅
    無法舉證以實其說，亦無營業人折讓證明單可憑，自尚難僅
    憑上揭驗收單等文書證據，即遽採為有利於上訴人之認定。
  (三)又證人即被上訴人公司之會計許嘉惠於本院審理時已證述：
    「二造之同意扣款流程，即向陳美惠（上訴人會計）要扣款
    明細資料，再轉開我們內部的客訴單，確定客訴無異，再開
    折讓單，請上訴人泓達公司寄回來沖帳。雙方協調同意要扣
    款時，才開折讓單。」「客訴處理完，同意扣款之後，才有
    明細通知開折讓單。」「我們是上市公司，每筆扣款，一定
    要有憑證才能沖銷，一定要有折讓單當憑證。」「是（指如
    果有同意扣款，一定會到她這裏開折讓單）。」（見本院卷
    第159頁反面至160頁）；可知被上訴人公司如同意扣款，不
    僅會有客訴流程查證確認程序，且於確認無誤後會開立營業
    人折讓證明單沖銷已開立請款之統一發票。惟本件上訴人主
    張之扣款，被上訴人均未曾開立有營業人折讓證明單，已如
    前述，並為上訴人所不爭執；又兩造間有關扣款之爭議，被
    上訴人公司所屬員工郭正沛及陳滄俊於爭議期間均不斷與上
    訴人法定代理人洽談短少價金之支付問題，非上訴人所謂均
    未異議，則如前述，此已足證明被上訴人根本未曾同意上訴
    人片面扣款。被上訴人主張系爭貨款都是片面之扣款，其並
    未同意等語，尚非虛妄，應堪採信。
  (四)經本院依上訴人於98年10月07日所提出之附表明細（見本院
    卷第80至94頁）所載，逐一調查責由兩造比對說明結果，其
    中退貨之布號EKA034胚布（31,890碼）部分（即94年01月，
    見本院卷第81頁），被上訴人雖負擔運回台灣之運費，然此
    係因此批胚布之退貨數量鉅大，被上訴人為表示對客戶負責
    並慎重起見，乃先行運回臺灣，目的係為確認瑕疵之情況及
    原因，及是否有補救方法及瑕疵是出在胚布生產或加工階段
    ？且此批退貨之胚布，經開櫃察看，胚布均已剪裁成一條條
    ，根本無從確認瑕疵為何？且系爭胚布既均已遭剪裁，顯然
    上訴人之客戶已使用過該批胚布，若有嚴重之瑕疵，上訴人
    之客戶又何能剪裁使用？究之已有違一般商業上之交易習慣
    。上訴人雖主張布號EKA029、032、034等胚布之扣款，係因
    布面破損嚴重，經確認係組織設計不良，被上訴人並重新設
    計一新之胚布給上訴人云云。惟證人即被上訴人公司之員工
    郭彥宏於本院審理時已證稱：「沒有（指是否上訴人反應組
    織設計不良，你們重新設計一款全新的布給上訴人公司）。
    我們換規格就會換另一組布號，不會用同一組布號。」（見
    本院卷第0136頁反面）；可知並無胚布組織設計不良之問題
    。再者，郭彥宏亦證稱：下訂單前，被上訴人會先打樣給泓
    達確認，確認後再下正式訂單。」而證人即上訴人公司之員
    工胡瓊月於本院審理時亦為相同之證述（見本院卷第128 及
    136 頁均反面）；依此，被上訴人既會先打樣給上訴人確認
    ，待上訴人確認無誤後才會大量下訂單，則衡諸常情及一般
    經驗定則，豈會發生胚布組織設計不良之問題？
  (五)至上訴人辯稱：其餘有瑕疵之胚布部分，姑不論已因均未據
    其提出實際之瑕疵胚布以實其說，而僅空言被上訴人同意其
    扣款，致不足採。且被上訴人所生產之胚布，尚須經加工始
    能成為上訴人交付其客戶之成品布，中間須經過多次由不同
    加工廠商之加工階段，另上訴人公司之客戶將成品布製成戶
    外傢俱時，亦會有一剪裁製作階段，則據被上訴人於本院審
    理時陳述在卷，且為上訴人所不爭執；據此，縱真有如上訴
    人所主張之布面破損等瑕疵存在，則上訴人客戶本身剪裁製
    作或加工階段之因素，均有可能係造成瑕疵之原因，尚不能
    以上訴人之客戶將成品布製成終端產品後發現有破損，即將
    之歸責於被上訴人所生產之胚布有瑕疵，乃當然之理。況證
    人胡瓊月於本院審理時已證述：加工廠商接受胚布，加工之
    前，會檢查是否有問題等語無訛在卷（見本院卷第0135頁）
    ；則衡情若被上訴人所生產交付之胚布有瑕疵，加工廠商基
    於避免浪費加工支出之考量，當即不可能在有瑕疵之胚布上
    加工。此外，上訴人就其餘有瑕疵之胚布，迄仍無法提出其
    他確切之證據足資證明或供本院調查以實其說，自仍難僅以
    上訴人自行扣款後之驗收單等文書證據，遽予推論被上訴人
    有同意上訴人扣款之認定依據。
六、上訴人再辯稱：被上訴人交貨有遲延，致其須對其客戶改以
    空運交貨，所增加之空運費用，應由被上訴人負擔，故逕予
    扣款，且被上訴人已同意扣款等語。復為被上訴人所堅決否
    認，且查：
  (一)經本院核閱上訴人所提出之前揭附表明細所載，上訴人所主
    張之交貨日，係指訂購單上所記載之交貨日期。惟該交貨日
    期並非是當日須交完全部訂單之胚布，而係該日開始交貨之
    意思；因由所有訂購單訂購之胚布之實際交貨情形觀之，無
    一係於訂購單上交貨日期即於當日一次將訂購之全數胚布交
    齊，而均係於交貨日後，始陸續分批交貨，此乃因為大量胚
    布生產所必然，亦即訂購單上之交貨日期，是當日開始交貨
    之意，已據被上訴人於本院審理時陳述在卷，而證人林智慧
    於本院審理時作證針對訂購單上分三十幾批交貨，惟其中僅
    有三批用空運方式運送，何以同訂單之胚布，在部分空運以
    後，其他的交貨不再用空運乙情，亦證稱：「後面的部分如
    期交貨，所以不用空運。」等語無訛在卷（見本院卷第0133
    頁）。
  (二)又依93年10月07日之訂購單（93年11、12月之貨款）所示，
    其交貨日期為93年10月20日，但同日上訴人仍在修改訂購胚
    布之數量及幅寬。又如95年03月20日之訂購單（95年05月之
    貨款），進貨日期竟記載95年03月21日，二者僅差一日，衡
    情被上訴人根本不可能紡織出上訴人所要求客製規格之胚布
    ，更遑論交貨。另依93年11月份貨款，據上訴人提出之空運
    單據，該月訂單僅部分以空運為之，且日期分別為：93年11
    月23日、同年月27日及同年12月6日，惟依訂購單之記載，
    自93年12月6日之後，被上訴人仍陸續出貨到94年1月，卻未
    再以空運方式運送。而上訴人93年06月23日之訂購單（94年
    02月之貨款），明載交貨日期為「開始交」，另採購單（不
    同於訂購合約書），則均係記載：「預進貨日」。
  (三)據上可見，顯然是否如期交貨而不用空運，是指上訴人對其
    客戶之交貨日期而言；至就被上訴人言之，訂購單上雖僅記
    載一交貨日期，惟本件上訴人就被上訴人所交付之貨品卻部
    分用空運，部分不用空運，則本諸解釋當事人所立書據之真
    意，以當時之事實及其他一切證據資料為其判斷之標準，不
    能拘泥字面或截取書據中一二語，任意推解致失真意。亦即
    契約應以當事人立約當時之真意為準，而真意何在，又應以
    過去事實及其他一切證據資料為斷定之標準，不能拘泥文字
    致失真意（最高法院19年上字第28號及19年上字第0453號判
    例參照）以觀，此所謂之「交貨日」，係指「開始交貨日」
    ，亦即被上訴人就上訴人所訂製之胚布，乃以分批之方式交
    貨，非該日須交清訂貨，逾期即屬遲延，應堪認定。至交付
    之貨品應否用空運，當係上訴人對其客戶之需求及考量，與
    被上訴人無涉。因之，上訴人以訂購單上記載之交貨日期，
    主張其以空運所支出之運費，均係被上訴人交貨遲延所產生
    之損害云云，尚屬無據。
  (四)至證人即上訴人公司所屬之員工胡瓊月、林智慧及陳美惠於
    本院審理時所證述之內容（見本院卷第61至62、111至114、
    124至129、134至136、141至144、157至159頁），有者乃係
    依上訴人所提出由其單方所製作之上揭扣款說明、驗收單、
    電子郵件及傳真文件等文書而為說明，惟上揭扣款說明、驗
    收單等文書證據，尚不能遽予推論被上訴人有所交付之貨物
    有瑕疵或有遲延給付之情事，已如前述；另有者則係針對兩
    造所不爭執之交貨及付款方式而為陳述，然均未確切證及被
    上訴人所交付貨物有瑕疵與遲延給付情事之證據資料，或有
    經兩造同意扣減款項，並由被上訴人出具營業人折讓證明單
    之情形；則依一般證據法則，自不能採為有利於上訴人之認
    定。
七、依上，本件上訴人就系爭貨款確有六百十五萬零二十三元尚
    未給付予被上訴人，已為上訴人所不爭執；而上訴人就其主
    張因被上訴人所交付之貨物有瑕疵、及因遲延給付致增加空
    運費用，故經兩造同意扣減上揭金額之款項等情，則迄仍無
    法提出其他確切之證據足資證明或供本院調查以實其說，則
    被上訴人基於買賣契約，請求上訴人給付系爭貨款即六百十
    五萬零二十三元，於法自屬有據。
陸、綜上所述，本件被上訴人本於買賣契約所衍生之約定價金交
    付請求權之法律關係，請求判決：上訴人應給付被上訴人六
    百十五萬零二十三元，及自95年06月24日起（即郵局存證信
    函送達屆滿03日催告期限，見原審卷(一)第16至17頁）至清償
    日止，按年息百分之五計算之利息，為有理由，應予准許。
    原審為被上訴人勝訴之判決，並依兩造之聲請分別為准、免
    假執行之宣告，經核於法並無違誤。上訴人上訴意旨，指摘
    原判決不當，求予廢棄改判駁回被上訴人在第一審之訴及假
    執行之聲請，為無理由，應駁回其上訴。
柒、本件待證事實已臻明確，兩造其餘攻擊防禦方法及舉證，核
    與本件判決結果不生影響，爰不一一詳為審酌，附此敘明。
捌、據上論結，本件上訴為無理由，依民事訴訟法第四百四十九
    條第一項及第七十八條，判決如主文。
中    華    民    國    99    年    10    月    19    日
                  民事第三庭    審判長法  官  黃崑宗
                                      法  官  王浦傑
                                      法  官  張世展
上為正本係照原本作成。
如不服本判決，應於收受送達後20日內向本院提出上訴書狀，其
未表明上訴理由者，應於提出上訴後20日內向本院補提理由書狀
（均須按他造當事人之人數附繕本）上訴時應提出委任律師或具
有律師資格之人之委任狀；委任有律師資格者，另應附具律師資
格及釋明委任人與受任人有民事訴訟法466條之1第1項但書或第2
項（詳附註）所定關係之釋明文書影本。如委任律師提起上訴者
，應一併繳納上訴審裁判費。
中    華    民    國    99    年    10    月    19    日
                                      書記官  吳秋賢
【附註】
民事訴訟法第466條之1：
(1)對於第二審判決上訴，上訴人應委任律師為訴訟代理人。但上
  訴人或其法定代理人具有律師資格者，不在此限。
(2)上訴人之配偶、三親等內之血親、二親等內之姻親，或上訴人
  為法人、中央或地方機關時，其所屬專任人員具有律師資格並
  經法院認為適當者，亦得為第三審訴訟代理人。
民事訴訟法第466條之2第1項：
  上訴人無資力委任訴訟代理人者，得依訴訟救助之規定，聲請
  第三審法院為之選任律師為其訴訟代理人。

司法院資訊處製作；財團法人民間司法改革基金會備份。
